最高法院刑事判決                              八十七年度台上字第一二四九號
    上  訴  人  得根精密電子股份有限公司
    代  表  人  陳秀雲
    被      告  乙○○
                甲○○
右上訴人因自訴被告等侵占案件，不服台灣高等法院高雄分院中華民國八十六年十二
月九日第二審更審判決（八十五年度上更(二)字第二八五號，自訴案號：台灣高雄地方
法院八十三年度自字第一九四號），提起上訴，本院判決如左：
    主  文
上訴駁回。
    理  由
按刑事訴訟法第三百七十七條規定，上訴於第三審法院，非以判決違背法令為理由，
不得為之。是提起第三審上訴，應以原判決違背法令為理由，係屬法定要件。如果上
訴理由狀並未依據卷內訴訟資料，具體指摘原判決不適用何種法則或如何適用不當，
自應認其上訴為違背法律上之程式，予以駁回。本件上訴意旨略稱：所謂陳秀雲投資
香港特寶公司並無其事，縱有，亦係陳秀雲私人投資，怎可扣留上訴人公司公款為質
，上訴人並未授權被告乙○○擔任香港特寶公司之股東，且香港特寶公司既為有限公
司，股東除出資外，自無另外分擔虧損額之義務，被告等係上訴人公司之職員，所收
貨款未予交還，自應負業務侵占罪刑，原判決維持第一審諭知被告等無罪之判決，自
屬違法等語。經查原判決依憑上訴人代表人陳秀雲供認：「因向香港特寶公司收取之
貨款均為港幣票據，在台灣無法向銀行融資票貼，而約定由乙○○簽發台灣之支票給
上訴人，以便由上訴人向銀行融資週轉，香港特寶公司之貨款由乙○○收取，其所簽
發之支票新台幣伍佰餘萬元均已兌現」。並有乙○○提出先前約定簽發交付上訴人新
台幣支票四紙（面額二百八十八萬一千二百元）票根及港幣支票二張（面額合計港幣
一百四十五萬元）影本在卷可按，雖乙○○事後與上訴人代表人會帳後所交付上訴人
代表人陳秀雲之支票其中新台幣一百二十二萬餘元，因雙方就陳秀雲是否應負擔香港
特寶公司之虧損發生爭執而不予兌現，顯係事後不履行債務之民事糾葛，尚難以侵占
刑責相繩，業據原判決在理由內詳予說明。從形式上觀察，原判決並無違背法令之情
形。上訴意旨對原審採證認事職權漫然指摘，純屬事實上之爭執，不涉及原判決違背
法令之問題，核與首揭法定要件不符，其上訴違背法律上之程式，應予駁回。又本件
雖屬刑事訴訟法第三百七十六條第三款所列之案件，惟於修正刑事訴訟法施行前，原
得上訴於第三審法院，且已繫屬於法院，依刑事訴訟法施行法第五條第一項規定，仍
應依施行前之法定程序終結之附此明。
據上論結，應依刑事訴訟法第三百九十五條前段，判決如主文。
中      華      民      國    八十七    年      四      月      九      日
                              最高法院刑事第五庭
                                  審判長法官  陳  錫  奎
                                        法官  王  德  雲
                                        法官  洪  清  江
                                        法官  吳  昆  仁
                                        法官  李  伯  道
      右正本證明與原本無異
                                              書  記  官
中      華      民      國    八十七    年      四      月     十五     日
